【裁判字號】    91,易,2246
【裁判日期】    921007
【裁判案由】    傷害等
【裁判全文】
臺灣桃園地方法院刑事判決                        九十一年度易字第二二四六號
    公  訴  人  臺灣桃園地方法院檢察署檢察官
    被      告  乙○○
右列被告因傷害等案件，經檢察官提起公訴（九十一年度偵字第一八三七九號），本
院判決如左︰
    主  文
乙○○共同損壞他人之大門玻璃參片、客廳門扇玻璃貳片、電視機壹台、音響壹台、
魚缸壹個、冰箱壹台、微波爐壹台及凳子參個，足以生損害於他人，處有期徒刑參月
，如易科罰金以參佰元折算壹日；又傷害人之身體，處有期徒刑伍月，如易科罰金以
參佰元折算壹日。應執行有期徒刑陸月，如易科罰金以參佰元折算壹日。
    事  實
一、乙○○與己○○之表妹魏雪嬌為朋友關係，前於民國九十一年四月十二日出面協
    調己○○與魏雪嬌間之糾紛，與己○○發生爭執而生嫌隙，己○○並對乙○○提
    出妨害自由等告訴，目前刻由臺灣桃園地方法院檢察署檢察官偵辦中，乙○○竟
    心生不滿，於同年八月十七日晚上八時三十分許，與四名不詳姓名年籍之成年男
    子共同基於毀損之犯意聯絡及行為分擔，乘坐一輛廂型車前往己○○位於桃園縣
    中壢市○○街七九巷一二弄四三號之住處，將當時正在一樓門口與鄰居戊○○聊
    天之己○○女兒丁○○趕至一樓住處後，未經己○○之同意即進入己○○之住處
    （無故侵入住宅部分未經告訴），乙○○與該四名不詳姓名年籍之成年男子即分
    持木棍，將己○○所有上開住處內之大門玻璃三片、客廳門扇玻璃二片、電視機
    一台、音響一台、魚缸一個、冰箱一台、微波爐一台及凳子三個擊破毀壞後，其
    中一名不詳姓名年籍之成年男子另以事先準備之紅色油漆潑灑在己○○一樓住處
    之地板及家具等物上，足以生損害於己○○，而己○○與其丈夫丙○○正在二樓
    房間內聽聞樓下有砸毀之聲音，己○○即出聲喊叫，乙○○則持長約四十公分、
    直徑約七、八公分之木棍一支衝到二樓，見己○○正好在二樓客廳，即基於傷害
    人身體之犯意，持該木棍及拳頭分別毆打己○○之頭部、背部，己○○雖以手抱
    著頭蹲下保護頭部，乙○○仍持木棍往己○○之手臂及左膝等部位揮打，前後打
    了七下始罷手，己○○則受有頭部四乘０‧五乘０‧五公分之裂傷、三乘三公分
    之血腫致腦震盪、右肩及右前臂多處擦傷、瘀腫以及左腋下、左膝挫傷瘀腫等傷
    害。
二、案經己○○訴由桃園縣警察局中壢分局報告臺灣桃園地方法院檢察署檢察官偵查
    起訴。
    理  由
一、訊據被告乙○○固不否認於九十一年四月十二日因協調告訴人己○○與其表妹魏
    雪嬌間之糾紛，與告訴人發生爭執而遭告訴人提出妨害自由之告訴等情不諱，惟
    矢口否認有何公訴人所指之毀損及傷害犯行，辯稱：伊當時不在現場，應該是己○○的其他仇家所為，是己○○誣陷伊之不實指控云云，經查：
（一）右揭犯罪事實，業據告訴人己○○於警、偵訊及本院調查、審理時指述綦詳，
      核與目擊證人丙○○即己○○之丈夫於本院調查時證稱：「‧‧‧當時我在二
      樓房間裡面，我先聽到玻璃打破的聲音，我太太在二樓廁所，出來就叫說下面
      發生什麼事？她還沒下去，人就上來了。上來之後他們拿棒球棍打我太太‧‧
      ‧，我就開門縫看到我太太躺在地上，‧‧‧」、「打我太太的只有一個人。
      推開門縫看還有其他人，大概連打的人共三、四個人，但樓下還有砸毀東西的
      聲音」、「（你所看到打你太太的人是誰？）是被告，我在偵查庭時有看過，
      就是他」、「我從門縫裡看到被告的臉，‧‧‧」等語（見本院九十二年四月
      十一日訊問筆錄、同年七月二十三日訊問筆錄第五頁），及目擊證人丁○○即
      告訴人之女兒於本院調查時證稱：「（告訴人己○○被打那天妳在何處？）我
      在一樓門口跟鄰居聊天，然後有一台廂型車開過來，我不知道是何人，然後都
      拿木棍下來，車子停下來，人就跑下來，他們就問鄰居，鄰居說我不是這家的
      人，他們就叫鄰居離開，他們就把我帶進房屋裡，不讓我上去，裡面有大概十
      幾個人，他們都拿個木棍，就開始砸客廳裡的東西，有三、四個人上樓，被告
      先上去」、「（他們有無潑灑油漆？）有。有一個人拿油漆桶潑灑油漆」等語
      （見本院九十二年七月二十三日訊問筆錄第五頁、第六頁）相符，且證人吳坤
      龍即桃園縣警察局中壢分局仁愛派出所警員於偵查中證稱：「（事發後你五到
      十分鐘即到現場？）是，我一到時，己○○即說是乙○○打他的（見偵查卷第
      三二頁正面），嗣本院調查時亦證稱：「（九十一年八月十七日被告涉嫌去己○○家裡砸毀物品及打人知情？）我知道，這是己○○報案，我和巡邏鍾森威
      兩人到現場‧‧‧」、「（你當時看己○○身上有無受傷？）她頭部有傷‧‧
      ‧」、「（當時己○○如何陳述？）一口咬定是被告打她。砸毀東西是被告帶
      人來砸的‧‧‧」等語（見本院九十二年一月六日訊問筆錄第四頁），足見告
      訴人確實有遭被告率眾毆打成傷及砸毀家中大門玻璃及家具等物。被告雖辯稱
      係遭告訴人誣陷云云，然告訴人遭毆打後隨即報警，而員警於據報後五至十分
      鐘到達現場，告訴人即告訴員警係遭被告毆打及砸毀東西，若告訴人係誣陷被
      告，當不致有如此之反應，是被告上開辯解自難採信。此外，復有現場大門玻
      璃及其他物品遭破損、潑灑油漆之照片四紙、天晟醫院診斷證明書二紙等在卷
      可證。
（二）按告訴人、證人之陳述有部分前後不符，或相互間有所歧異時，究竟何者為可
      採，法院仍得本其自由心證予以斟酌，非謂一有不符或矛盾，即應認其全部均
      為不可採信；尤其關於犯人之特徵、犯罪之手段及結果等之細節方面，告訴人
      之指陳，難免因時間與記憶等因素，略有出入或故予誇大渲染，證人之證言，
      亦同；然其對基本事實之陳述，若果與真實性無礙時，則仍非不得採信（最高
      法院八十二年度臺上字第三八四七號判例意旨參照），則告訴人己○○與證人
      丙○○、丁○○等人雖陳稱當時進入告訴人住處之人數有十餘人，公訴人即據
      此認被告當時係與十餘名不詳姓名年籍之成年男子共同毀損告訴人之家具等物
      云云，然證人戊○○即告訴人之鄰居於本院調查時證稱：「（九十一年八月十
      七日告訴人家裡被人砸的事情及告訴人被毆打的事件妳是否知道？）當天晚上
      我與告訴人的女兒在告訴人家的門口聊天，然後忽然間有一部廂型車停在告訴
      人家門口，一群人就下車，至少有五位，下車的人跟我說叫我進房子裡面，我
      說我不是告訴人家裡的人，我就離開了，告訴人的女兒就進房子了，我沒有在
      現場看，就離開了，我有聽到砸東西的聲音‧‧‧」等語（見本院九十二年八
      月十一日訊問筆錄第二頁、第三頁）。足見被告當時係乘坐一輛廂型車前往告
      訴人住處，而一輛廂型車至多只能乘坐九人，且證人戊○○證稱當時至少有五
      人下車，且參以證人戊○○與本案毫無利害關係，其所為之證言應較符合真實
      情況，反之，告訴人及證人丙○○、丁○○為本案之受害人，其所為之本案陳
      述難免誇大案情，應認證人戊○○證稱：當時少有五人下車等語，應為可採，
      是告訴人及證人丙○○、丁○○陳稱被告與十餘名不詳姓名年籍之成年男子共
      同毀損告訴人之家具等語，尚有誤會，應認當時除被告一人外，另有四名不詳
      姓名年籍之成年男子與被告一起至現場將告訴人所有之家具等物砸毀。
（三）至被告辯稱伊並不在現場云云，固有證人甲○○於偵查中證稱：「（九十一年
      八月十七日晚上八點左右，有無和乙○○在一起？）是，這一陣子他幾乎每天
      都來找我，當天下午二點他有來板橋喝酒，他平均一星期來五天，他來後晚一
      點我們去永和我弟弟的牛肉麵店，約八、九點又去三重找朋友」、「（何以你
      記得事發當天的事？）我們這一陣子都是這樣，他一星期來五天左右」云云（
      見偵查卷第二一頁反面），惟證人甲○○僅係證稱這一陣子被告一星期有五天
      到板橋去找他喝酒，即據此證稱被告於案發當天也有去找他喝酒，然被告於本
      院調查時供稱：「（一個星期去甲○○家裡幾次？）不一定，常去但是沒有一
      定的次數，一星期去二、三次也有‧‧‧」等語（見本院九十二年八月十一日
      訊問筆錄第四頁），顯與證人甲○○所稱之一星期五天之次數不符，況證人甲○○經本院合法傳喚、拘提均未到庭作證，有卷附送達證書、臺北縣政府警察
      局九十二年五月二日板警刑字第０九二００一一七三八號函在卷可參，若其確
      能證明被告當時與他在一起，何以不敢出庭作證，其證言真實性即非無疑。又
      被告於警詢時先供稱：伊當時在永和朋友家云云（見偵查卷第四頁正面），嗣
      於檢察官偵訊時供稱：「我那時都在板橋跟朋友在一起」、「我兩邊都有去」
      云云（見偵查卷第一八頁正面、第二一頁正面），繼於本院調查時則改稱：「
      （九十一年八月十七日案發當天你在何處？）我不記得當天我去哪裡，不過那
      一陣子都是在三峽工地或是桃園陸光二村工地或是板橋我朋友甲○○的家裡喝
      酒、聊天」（見本院九十二年八月十一日訊問筆錄第四頁）云云，可見被告前
      後供述不一，其辯稱當時不在現場云云，要屬卸責之詞，不足採信，而證人甲○○之上開證述亦顯係迴護被告之詞，難以採信，自難為被告有利之認定。被
      告另辯稱告訴人在家裡開賭場，仇人很多，應是其他仇人所為云云，然證人謝
      政城即桃園縣警察局中壢分局仁愛派出所警員於偵查中證稱：「（魏家庭生活
      情形？）我有聽住民說有在打牌，生活不會太複雜」、「（魏之生活是否複雜
      ？）還好，都是一些大陸人」等語（見偵查卷第三一頁反面、第三二頁正面、
      反面），可見告訴人家中縱然有打牌之情形，然其生活並無太複雜，若告訴人
      家中開設賭場，何以當地之員警並無查獲告訴人開設賭場之犯罪紀錄，顯與被
      告所稱告訴人開賭場，仇人很多之情形不符，則被告辯稱係告訴人其他仇人所
      為，亦係出於被告臆測之詞，並無證據足資證明上情，是本件事證明確，被告
      上開毀損、傷害犯行均堪以認定，應依法論科。
二、核被告乙○○上開所為，係犯刑法第三百五十四條毀損罪及同法第二百七十七條
    第一項普通傷害罪，被告就前開所犯毀損罪之犯行，與四名不詳姓名年籍之成年
    男子間，有犯意聯絡與行為分擔，均為共同正犯，被告所犯前揭二罪，犯意各別
    ，行為互殊，應予分論併罰。爰審酌被告犯罪動機、目的、率眾至告訴人家中砸
    毀大門玻璃、家具等物品，又撥灑紅色油漆於地板等物品上、並用木棍毆打告訴
    人頭部等部位，造成告訴人受有腦震盪等傷害，惡性重大，且迄未賠償告訴人之
    損害及犯罪後否認犯行、態度不佳等一切情狀，量處如主文所示之刑，並定其應
    執行之刑，及諭知易科罰金之折算標準。至未扣案之木棍五支，雖係被告與另四
    名不詳姓名年籍之成年男子共同毀損告訴人所有之家具及毆打告訴人受傷所用之
    犯罪工具，然被告否認為其所有，且均非屬違禁物，爰不為沒收之諭知，併此敘
    明。
據上論斷，應依刑事訴訟法第二百九十九條第一項前段，刑法第二十八條、第二百七
十七條第一項、第三百五十四條、第五十一條第五款、第四十一條第一項前段，罰金
罰鍰提高標準條例第一條、第二條，判決如主文。
本案經檢察官陳美華到庭執行職務。
中      華      民      國    九十二    年      十      月      七     日
                                  臺灣桃園地方法院刑事第二庭
                                      審判長法  官 徐培元
                                            法  官 林晏鵬
                                            法  官 許乃文
右正本證明與原本無異。
如不服本判決，應於判決送達後十日內向本院提出上訴狀( 應附繕本 )，上訴於
臺灣高等法院。
                                            書記官 陳慧玲
中      華      民      國   九十二     年      十      月      七     日
附錄論罪科刑法條:
刑法第三百五十四條全文、第二百七十七條第一項。
中華民國刑法第三百五十四條（毀損器物罪）
毀棄、損壞前二條以外之他人之物或致令不堪用，足以生損害於公眾或他
人者，處二年以下有期徒刑、拘役或五百元以下罰金。
中華民國刑法第二百七十七條第一項（普通傷害罪）
傷害人之身體或健康者，處三年以下有期徒刑、拘役或一千元以下罰金。


司法院資訊處製作；財團法人民間司法改革基金會備份。
